【裁判字號】    94,訴,6084
【裁判日期】    950227
【裁判案由】    確認出資額存在
【裁判全文】
臺灣臺北地方法院民事判決              94年度訴字第6084號
原      告  丙○○
被      告  怡藝電腦科技有限公司
法定代理人  乙○○
上列當事人間請求確認出資額存在事件，本院於民國95年2月21
日辯論終結，判決如下：
    主    文
確認甲○○對被告有新臺幣壹佰捌拾萬元之出資額存在。
訴訟費用由被告負擔。
    事實及理由
一、原告起訴主張：原告對被告之股東即訴外人甲○○有本金新
    台幣（下同）700,000元及自民國84年5月1日起至清償日止
    按年息5%計算之利息之債權存在，而甲○○對被告乃有1,80
    0,000元之出資。嗣原告於94年8月30日向本院民事執行處聲
    請就甲○○之出資強制執行，詎被告於94年9月13日竟具狀
    以甲○○對被告並無任何股權及債權存在為由，向本院聲明
    異議，惟據原告抄錄被告最新之公司登記資料，甲○○確為
    被告公司之股東，是被告空言異議，實非可採。為此，爰依
    法請求確認甲○○對被告有1,800,000元之出資額存在等語
    ，並聲明：如主文第1項所示。
二、被告則以：被告公司原經營不善，甲○○於85年間乃陳稱其
    有資金可投資1,800,000元，重振公司營運，但必須變更公
    司登記後，才會將資金投入公司，被告不疑有詐，遂變更公
    司登記。詎甲○○嗣後竟未支付分文，並取走被告公司負責
    人之支票到處騙錢，致被告公司信用受損，被告已對甲○○
    提起刑事告訴及民事賠償。又原告既查出甲○○有汽車、房
    屋等多項財產，且又取得執行名義，自可查封拍賣求償。而
    原告之債權僅700,000元，竟起訴請求確認甲○○之股權，
    似與甲○○有勾串之嫌等語置辯，並聲明：原告之訴駁回。
三、按公司設立登記後，有應登記之事項而不登記，或已登記之
    事項有變更而不為變更之登記者，不得以其事項對抗第三人
    ，公司法第12條定有明文。經查，原告對甲○○有本金700,
    000元及自84年5月1日起至清償日止按年息5%計算之利息之
    債權存在，且於94年8月30日向本院聲請強制執行甲○○對
    被告公司之出資額1,800,000元，經本院於94年9月5日以北
    院錦94執丁字第33683號執行命令扣押甲○○對被告公司之
    出資額，禁止甲○○為移轉或其他處分行為，並禁止被告就
    上開出資額為移轉過戶之行為，被告則於94年9月9日收受上
    開扣押命令，並於94年9月13日聲明異議，表明甲○○對被
    告並無任何股權或債權存在等情，有原告提出本院94年度促
    字第18139號支付命令及裁定、支付命令確定證明書、被告
    公司變更登記事項卡為證（參本院卷第9至11、15至17頁）
    ，並經本院調閱94年度執字第33683號清償債務強制執行卷
    宗可稽，自堪信為真實。被告雖辯稱其係受甲○○之詐騙，
    方登記甲○○為被告公司之股東，甲○○實際並未出資云云
    ，惟查，依本院調閱被告公司之登記案卷觀之，甲○○係於
    85年6月30日受讓訴外人張安國、廖心聖、廖宜錦各300,000
    元之出資額，並再出資900,000元，且係以現金繳納900,000
    元之股款（參該案卷內之股東同意書及被告公司之章程暨被
    告公司增加資本登記額查核報告書），迄今將近10年，倘甲
    ○○受讓當時確未給付張安國、廖心聖、廖宜錦對價各300,
    000元，且未實際給付出資額900,000元，何以近10年來未見
    讓與人張安國、廖心聖、廖宜錦對甲○○有為任何催討之舉
    ，而被告公司亦未為任何變更登記，有違常情。是以，被告
    待原告強制執行甲○○之出資額後，方抗辯其係受甲○○之
    詐騙云云，顯非可採。況被告就甲○○之出資額既已向台北
    市政府建設局申請變更登記，且於發現被詐騙後復未為變更
    登記，揆諸公司法第12條規定，被告自不能再以其與甲○○
    間之爭執對抗原告。至被告另抗辯原告與甲○○間有勾串之
    嫌一語，則未舉證以實其說，亦難信屬實。
四、次按實施查封後，債務人就查封物所為移轉、設定負擔或其
    他有礙執行效果之行為，對於債權人不生效力，強制執行法
    第51條第2項亦有明文。查被告及甲○○係分別於94年9月9
    日、同年月15日收受前揭扣押命令，有前開執行卷宗可查，
    是被告、甲○○自此之後即不能為任何移轉過戶之行為。又
    被告甲○○另於94年9月15日將其對被告公司之出資額1,800
    ,000 元全部讓與被告公司負責人乙○○，並於94年9月20日
    申請變更登記，台北市政府於94年9月21日收受上開申請後
    ，隨即於94年9月23日發函請被告補正相關資料，並於94年
    11月8日正式為變更登記等節，固有被告公司之登記案卷可
    憑。惟前開變更登記係在其等收受扣押命令後為之，依上開
    法條規定，甲○○及被告所為之移轉過戶行為，對原告不生
    效力。
五、綜上所述，甲○○既登記為被告公司之股東，且於被告收受
    扣押命令前，未再為任何變更登記。從而，原告請求確認甲
    ○○對被告有1,800,000元之出資額存在，即有理由，應予
    准許。
六、兩造其餘之攻擊或防禦方法及未經援用之證據，經本院斟酌
    後，認為均不足以影響本判決之結果，自無逐一詳予論駁之
    必要，併此敘明。
七、訴訟費用負擔之依據：民事訴訟法第78條。
中    華    民    國    95    年    2    月     27    日
                                  民事第五庭法官 林秀圓
正本係照原本作成
如對本判決上訴，須於判決送達後廿日內向本院提出上訴狀
中    華    民    國    95    年    2     月    27    日
                                          書記官 林蓮女


司法院資訊處製作；財團法人民間司法改革基金會備份。
